

\vspace{3.5em}
\noindent \begin{minipage}{\textwidth}
\stepcounter{mallinumber}
\noindent \textbf{Tüüpsõnamall \arabic{mallinumber}\,\vadja{sata}}\\

\begin{sideways}
\begin{tabular}{l l}
muutvormimall & tunnused \\
\hline
\underline{sa}\,$\oplus$\,ta & \textsc{ sg nom } \\
\underline{sa}\,$\oplus$\,a & \textsc{ sg gen } \\
\underline{sa}\,$\oplus$\,tta & \textsc{ sg par } \\
\underline{sa}\,$\oplus$\,ttasõ & \textsc{ sg ill } \\
\underline{sa}\,$\oplus$\,az & \textsc{ sg ine } \\
\underline{sa}\,$\oplus$\,ass & \textsc{ sg ela } \\
\underline{sa}\,$\oplus$\,allõ & \textsc{ sg all } \\
\underline{sa}\,$\oplus$\,all & \textsc{ sg ade } \\
\underline{sa}\,$\oplus$\,alt & \textsc{ sg abl } \\
\underline{sa}\,$\oplus$\,assi & \textsc{ sg tra } \\
\underline{sa}\,$\oplus$\,assaa & \textsc{ sg ter } \\
\underline{sa}\,$\oplus$\,aka & \textsc{ sg com } \\
\underline{sa}\,$\oplus$\,ad & \textsc{ pl nom } \\
\underline{sa}\,$\oplus$\,tojõ & \textsc{ pl gen } \\
\underline{sa}\,$\oplus$\,toit & \textsc{ pl par } \\
\underline{sa}\,$\oplus$\,toisõ & \textsc{ pl ill } \\
\underline{sa}\,$\oplus$\,toiz & \textsc{ pl ine } \\
\underline{sa}\,$\oplus$\,toiss & \textsc{ pl ela } \\
\underline{sa}\,$\oplus$\,toillõ & \textsc{ pl all } \\
\underline{sa}\,$\oplus$\,toill & \textsc{ pl ade } \\
\underline{sa}\,$\oplus$\,toilt & \textsc{ pl abl } \\
\underline{sa}\,$\oplus$\,toissi & \textsc{ pl tra } \\
\underline{sa}\,$\oplus$\,toissaa & \textsc{ pl ter } \\
\underline{sa}\,$\oplus$\,toika & \textsc{ pl com } \\
\end{tabular}
\end{sideways}
\captionof{table}{Tüüpsõnamall \arabic{mallinumber}\,\vadja{sata} ekstraheeritud muutvormimallid.}
\label{tab:tüüpsõnamall-sata}

\end{minipage}

 
\vspace{1em}
\noindent Tüüpsõnamall \vadja{sata} hõlmab vormisõnastikus 3 lekseemi: \vadja{\underline{sa}ta, \underline{sõ}ta} ja \vadja{\underline{mu}ta}.
